【裁判字號】    95,交訴,168
【裁判日期】    970117
【裁判案由】    肇事遺棄罪等
【裁判全文】
臺灣桃園地方法院刑事判決             95年度交訴字第168號
公  訴  人  臺灣桃園地方法院檢察署檢察官
被      告  丁○○
選任辯護人  鄭懷君律師
            許玉娟律師
            余泰鑫律師
上列被告因肇事遺棄罪等案件，經檢察官提起公訴（95年度偵字
第18607號），本院判決如下：
    主  文
丁○○因過失傷害人致重傷，處有期徒刑柒月，減為有期徒刑
月又拾伍日。又駕駛動力交通工具肇事，致人受傷而逃逸，處有
期徒刑拾月，減為有期徒刑伍月。應執行有期徒刑捌月。
    事  實
一、丁○○於民國95年7月13日下午，駕駛車號6815-KX號自用小
    客貨車（休旅車），沿國道三號高速公路往南行駛，嗣於同
    日下午4 時10分許，途經該路段南向68.328公里處，屬桃園
    縣龍潭鄉○路段時，其本應注意汽車在行駛途中，不得驟然
    或任意變換車道，如欲超越前車或變換車道時，應先顯示方
    向燈告知前後車輛，並保持安全距離及間隔，方得超越或變
    換車道，雖當時天候雨、路面濕潤，然日間有自然光線、路
    面柏油、無缺陷、無障礙物、視距良好等一切情況，復無不
    能注意之情事，竟疏未注意及此，驟然由內側車道變換至中
    間車道，適有甲○○駕駛車號9056-GG 號租賃小貨車，搭載
    丙○○沿同路段中間車道行駛，突見丁○○變換車道時已不
    及閃避，丁○○所駕駛之休旅出右側車身遂與甲○○之小貨
    車左側車身發生碰撞，使甲○○之小貨車受外力衝擊，再與
    同向外側車道由乙○○駕駛之車號IT-836號營業用大貨車（
    車上另有乘客黃丞哲，其所受傷害部分未據告訴）而發生碰
    撞，致甲○○受有右腳大腿以下截肢之重傷害及雙側脛骨開
    放性骨折、第二頸椎骨折、右側股骨開放性骨折之傷害，丙○○則受有左上小腿裂傷、左眉部擦傷、後頸部扭傷、左下
    臉頰擦傷、左小腿裂傷之傷害，乙○○另受有左前臂撕裂傷
    、兩膝擦挫傷之傷害。詎賴盈珊於肇事致甲○○等人受傷後
    ，竟另行基於肇事逃逸之犯意，未停車查看並對甲○○等人
    施以必要之急救，反逕自駕車而予逃逸。嗣經警據報到場處
    理，經檢視鄰近收費站監視畫面往來通行之車輛後，查悉上
    情。
二、案經甲○○、丙○○、乙○○訴由內政部警政署國道公路警
    察局第六警察隊報請臺灣桃園地方法院檢察署檢察官偵查起
    訴。
    理  由
一、證據能力部分：
  (一)按鑑定之經過及其結果，應命鑑定人以言詞或書面報告；法
    院或檢察官得囑託醫院、學校或其他相當之機關、團體為鑑
    定，或審查他人之鑑定，並準用前項之規定，刑事訴訟法第
    206條第1項、第208條第1項前段定有明文。又鑑定委員會舉
    行鑑定會議時，應書面通知當事人列席，並得視案情需要邀
    請下列人員列席：1.車輛所有人及關係人、2.現場目擊證人
    、3.現場處理之憲警單位人員及相關機關（構）人員、4.專
    家學者、5.其他有關機關之專業人員；開會時主席及委員應
    態度和藹，並給予當事人以充分陳述之機會；鑑定意見書應
    載明下列事項：1.囑託（申請）者、2.當事人、3.一般狀況
    、4.肇事經過、5.肇事分析：駕駛行為、佐證資料、路權歸
    屬、法規依據、6.其他、7.鑑定意見，車輛行車事故鑑定及
    覆議作業辦法第4條第1項、第2項、第8條第1 項亦訂有明文
    。經查，臺灣省桃園縣區車輛行車事故鑑定委員會95年9 月
    14日桃縣行字第0955205723號函覆之鑑定意見書，係檢察官
    指揮司法警察囑託之鑑定，復依該機關執行車輛行車事故鑑
    定業務所出具之書面鑑定報告，且經載明鑑定經過之肇事經
    過、肇事分析，並於其他一欄載明被告丁○○、告訴人甲○○、乙○○等人於警詢時之陳述，已敘明其鑑定之經過，而
    為鑑定結果之判斷，復此與公訴人主張之犯罪事實有關聯性
    ，依刑事訴訟法第159條之立法理由及同法第206條規定，自
    得為證據。至被告丁○○辯稱：該鑑定意見書就被告駕駛行
    為有變換車道及未注意安全距離情事之鑑定經過付之闕如，
    且未給予實質陳述意見之機會，嗣經送臺灣省車輛行車事故
    覆議鑑定委員會鑑定，認本案因肇事原因實情不明，未便遽
    予明確覆議，而無證據能力云云，然該鑑定意見書已據敘明
    係參酌渠等之陳述、現場照片及現場圖等事證，並記載渠等
    各該陳述內容，復已讓被告有陳述意見之機會，此有該鑑定
    意見書1 份在卷可稽，且據被告供述明確（見偵查卷第91頁
    至第93頁；本院卷第28頁），縱或被告認其於鑑定會議時未
    能完全陳述，但此僅其個人意見，究難謂有違車輛行車事故
    鑑定及覆議作業辦法規定，認其鑑定之程序不備，至該鑑定
    意見書雖有與覆議結果不同，然此祇證明力之強弱，究與證
    據能力無涉。是被告辯稱該鑑定意見書無證據能力云云，洵
    屬無據，不足採信。
  (二)次按除刑事訴訟法第195條之1至第195條之3之情形外，除顯
    有不可信之情況外，公務員職務上製作之紀錄文書、證明文
    書，亦得為證據，此為同法第195條之4第1 款所明定。又公
    務員職務上製作之紀錄文書、證明文書如被提出於法院，用
    以證明文書所載事項真實者，性質上亦不失為傳聞證據之一
    種，但因該等文書係公務員依其職權所為，與其責任、信譽
    攸關，若有錯誤、虛偽，公務員可能因此負擔刑事及行政責
    任，從而其正確性高，且該等文書經常處於可受公開檢查（
    Public Inspection ）之狀態，設有錯誤，甚易發現而予及
    時糾正，是以，除顯有不可信之情況外，其真實之保障極高
    ，該款立法理由可資參照。經查，本件道路交通事故現場圖
    、調查報告表(一)、(二)，係內政部警政署國道公路警察局第六
    警察隊龍潭分隊警員巫志孝依道路交通事故處理規範第8 條
    、第10條之規定，所為之現場勘察、測繪，為其法定職責，
    核屬職務上所製作之行為，並處於可受公開檢查之狀態，且
    與本案事實具有自然關聯性，有證據能力。是被告空言辯稱
    ：前開現場圖、調查報告表等無證據能力云云，亦屬無據，
    不足以採。
  (三)再按被告以外之人於審判外之陳述雖不符刑事訴訟法第 159
    條之1至之4規定，而經當事人於審判程序同意作為證據，法
    院審酌該言詞陳述或書面陳述作成時之情況，認為適當者，
    亦得為證據；當事人、代理人或辯護人於法院調查證據時，
    知有刑事訴訟法第159條第1項不得為證據之情形，而未於言
    詞辯論終結前聲明異議者，視為有前項之同意，同法第 159
    條之5 定有明文。又該條立法意旨在於傳聞證據未經當事人
    之反對詰問予以核實，原則上先予排除，惟若當事人已放棄
    反對詰問權，於審判程序中表明同意該等傳聞證據可作為證
    據；或於言詞辯論終結前未聲明異議，基於尊重當事人對傳
    聞證據之處分權，及證據資料愈豐富，愈有助於真實發見之
    理念，且強化言詞辯論主義，使訴訟程序得以順暢進行，上
    開傳聞證據亦均具有證據能力。準此，被告對公訴人所提證
    人即告訴人甲○○、丙○○、乙○○於警詢時及偵查中所為
    陳述之證據能力為不爭執表示，復本院認其作成之情形並無
    不當之情形，經審酌後認為適當，故證人甲○○等人前開審
    判外之陳述得為證據，併此敘明。
  (四)另告訴人甲○○之長庚紀念醫院林口分院95年7 月31日診斷
    證明書、告訴人丙○○之敏盛綜合醫院龍潭分院95年8 月10
    日診斷證明書、告訴人乙○○之敏盛綜合醫院龍潭分院95年
    8 月11日診斷證明書、被告所持門號0000-000000 號行動電
    話（申請人為被告配偶張清霖）之中華電信（行動）資料查
    詢表、國道三號高速公路龍潭收費站監視畫面翻拍照片、事
    故現場照片等，均與本案事實具有自然關聯性，復屬文書證
    據、物證等性質，亦無事證足認有違背法定程序或經偽造、
    變造所取得之情事，皆有證據能力，附此敘明。
二、訊據被告對其於95年7月3日駕駛車號6815-KX 號自用小客車
    ，沿國道三號高速公路往南行駛，於行駛途中右側車身遭外
    力撞擊而受損等事實固不爭執，惟矢口否認有何過失傷害、
    肇事遺棄之犯行，辯稱：當日係碧利斯颱風襲臺，風雨極大
    ，被告汽車始終行駛在內側車道，且時速不到90公里，雖有
    感車身搖晃，但查看後視鏡時因雨勢致視線模糊，或因視線
    角度之故，確實未察覺何異狀，且車體未因此偏離行徑路線
    ，況當時風雨未歇，被告祇能專注前方繼續行駛，實難期待
    被告有更妥適之對應措施，嗣返回苗栗縣竹南鎮○○街2 號
    住家後，始發現車身遭撞擊，遂央請被告汽車所投保之裕新
    汽車股份有限公司（下稱裕新公司）課長謝國富處理，經告
    以可能為他車碰撞所致，而向苗栗縣警察局竹南分局竹南派
    出所（下稱竹南派出所）報案，要無肇事逃逸之犯意，復告
    訴人甲○○對案發經過不清楚，反係乘客丙○○較為清楚，
    顯見告訴人甲○○駕車當時有打瞌睡情事，足徵本件道路交
    通事故乃告訴人甲○○之貨車撞擊被告汽車所致，被告自無
    何過失，即無須對告訴人甲○○等人所受之傷害負何責任云
    云。惟查：
  (一)被告前於警詢時供稱：伊於95年7月13日下午4時10分許，駕
    駛車號6815-KX 號自用小客貨車，行經國道三號高速公路南
    向68公里處內側車道時，突遭1 部車輛撞擊右側車門，當時
    颱風風強雨大，伊受驚嚇且後方車速很快，因緊張不知如何
    處理，遂直接將車開回住家後，再前往竹南派出所報案等語
    ；復於偵查中再次供稱：伊確有於95年7月13日下午4時10分
    許，行經國道三號高速公路南向68.328公里處等語（詳偵查
    卷第4頁至第7頁、第82頁），雖被告於本院審理時更易前詞
    ，辯稱：伊係於返家後始發現右側車身遭撞擊，於10餘日後
    經警詢問方知發生事故，且反問警員時間點是否正確云云，
    然其前於警詢時、偵查中所述，互核與證人即告訴人甲○○
    前於警詢時、偵查中指稱：伊於95年7月13日下午4時10分許
    ，在國道三號高速公路南向龍潭交流道附近，距龍潭收費站
    約2 公里處，與車號不詳之黑色休旅車發生事故等語；及證
    人即告訴人丙○○於警詢時、偵查中證稱：事故發生時地為
    95年7月13日下午4時10分許，在國道三號高速公路南向68公
    里328 公尺處，伊與告訴人甲○○準備一同送貨至新竹縣關
    西鎮，見1 輛黑色休旅車自做後方急駛而來，車頭超過時即
    失控在車道蛇行，右後車尾撞擊告訴人甲○○所駕駛之左側
    車身，其黑色休旅車型號與偵查卷附之肇事車輛照片相同等
    語（詳偵查卷第10頁至第11頁、第15頁、第97頁），就所述
    本件道路交通事故發生之時地、碰撞位置大致相符，祇就肇
    事之原因由所爭執，足徵被告前於警詢時及偵查中所述與告
    訴人甲○○之小貨車發生擦撞乙節，堪認屬實。又者，觀諸
    被告所持門號0000-000000 號行動電話（申請人為被告配偶
    張清霖），其於95年7 月13日下午4時7分36秒，基地臺位址
    為桃園縣龍潭鄉○○路98號2樓，嗣於同日下午4時11分許駕
    駛該休旅車通過國道三號高速公路龍潭收費站，此有前開門
    號中華電信（行動）資料查詢表1 份、國道三號高速公路龍
    潭收費站監視畫面翻拍照片2 紙在卷可稽（見偵查卷第31頁
    至第32頁、第70頁至第77頁），兼衡國道三號高速公路龍潭
    交流道里程數為68.3公里，而龍潭收費站里程數則為72.3公
    里，彼此間相距不遠；復參以被告之該休旅車受損位置為右
    側車身，而告訴人甲○○小貨車左側車身亦嚴重毀損，此有
    各該車輛照片各1 份附卷足憑（見偵查卷第33頁至第35頁、
    第40頁至第41頁），互核與被告、告訴人甲○○、丙○○前
    述事故發生經過並無歧異，堪信被告當時確有駕駛該休旅車
    行經該路段68.328公里處，並與告訴人甲○○駕駛之小貨車
    發生道路交通事故，殆無疑義。另者，告訴人甲○○之小貨
    車因與被告之休旅車發生擦撞後，再與告訴人乙○○駕駛之
    車號IT-836號營業用大貨車發生碰撞等情，亦據告訴人甲○○、丙○○、乙○○等人陳述綦詳，並有事故現場照片在卷
    可佐，是以，本件道路交通事故，乃於95年7月13日下午4時
    10分許，在國道三號高速公路南向68.328公里處，先由被告
    之休旅車與告訴人甲○○之小貨車發生擦撞後，因受力撞擊
    致告訴人甲○○之小貨車復與告訴人乙○○之大貨車發生碰
    撞等情，足堪認定。
  (二)再告訴人甲○○、丙○○、乙○○因本件道路交通事故，分
    別致告訴人甲○○受有右腳大腿以下截肢之重傷害及雙側脛
    骨開放性骨折、第二頸椎骨折、右側股骨開放性骨折之傷害
    ，告訴人丙○○受有左上小腿裂傷、左眉部擦傷、後頸部扭
    傷、左下臉頰擦傷、左小腿裂傷之傷害，告訴人乙○○受有
    左前臂撕裂傷、兩膝擦挫傷之傷害等情，有告訴人甲○○之
    長庚紀念醫院林口分院95年7 月31日診斷證明書、告訴人丙○○之敏盛綜合醫院龍潭分院95年8 月10日診斷證明書、告
    訴人乙○○之敏盛綜合醫院龍潭分院95年8 月11日診斷證明
    書各1 紙附卷足考（見偵查卷第13頁、第17頁、第21頁），
    足徵告訴人甲○○等人確因本件道路交通事故，受有各該傷
    害無誤。又者，證人即告訴人甲○○前於警詢時指稱：當時
    伊行駛在中線車道，見1 輛黑色休旅車（即被告之休旅車）
    突從左後方之內側車道急駛而來，車頭超過伊時已見失控在
    車道蛇行，伊閃避不及被該車右後車尾撞擊伊車輛左側車身
    ，伊遂失控往外側車道偏去，之後又有1 次猛烈撞擊致伊車
    輛翻覆等語；嗣於偵查中再稱：伊當時行駛在中間車道，突
    感左側車門遭撞，伊車輛即已失控，瞬間有注意是黑色休旅
    車在伊前方，因警詢時在加護病房，只能以點頭或搖頭為回
    答，故以本次陳述較為正確等語；復於本院審理時結稱：伊
    當時不知係與何車輛發生撞擊，只知為黑色車輛，但告訴人
    丙○○有見該車之廠牌、車型，而當時車流量不大、雨勢中
    等，前方視線可見100至200公尺，伊已行駛在中線車道許久
    ，未準備變換車道，祇記得被告車輛係直接切入伊車道而發
    生擦撞，至如何發生撞擊已不記憶，惟撞擊力道很大，坐在
    車上會有感覺擦撞等語（詳偵查卷第11頁、第97頁、本院卷
    第151頁至第153頁）；另證人即告訴人丙○○於警詢時指稱
    ：伊當時坐在右前乘客座，幫告訴人甲○○注意路況，因該
    休旅車車速很快由左後方急駛而來，車頭超過告訴人甲○○
    車輛時就失控在車道蛇行，遂引起伊注意等語；嗣於偵查中
    證稱：伊有注意告訴人甲○○儀表版時速約90公里，而當時
    雨勢不大，旁邊黑色休旅車突由內側快速向前行駛，嗣超過
    約5 公尺該休旅車又驟然減慢速度，因此為一瞬間，該休旅
    車即偏離過來，兩車才會發生擦撞等語；復於本院審理時結
    稱：肇事前告訴人甲○○行駛在中線車道，前方並無車輛，
    無變換車道必要，當時有下雨但仍可看見前方視線，約 200
    至300公尺，伊見黑色休旅車在內側車道速度較快，超過約5
    公尺後速度放慢，而告訴人甲○○之小貨車仍繼續行駛，後
    該休旅車與告訴人甲○○之小貨車車頭相距約50公分時，即
    偏進來，印象中係被告車輛車尾偏入中間車道，至於係如何
    偏離已無印象，而所謂被告車輛蛇行則指車輪打滑之意等語
    （詳偵查卷第16頁、第97頁、本院卷第148頁至第149頁）；
    互核渠等證詞，皆堅指被告之休旅車又超越告訴人甲○○之
    小貨車，並自內側車道偏入中間車道行駛而致兩車發生擦撞
    ，且告訴人甲○○之小貨車均行駛在中間車道，並無變換車
    道之情，雖渠等就事故發生前有無注意被告休旅車之異常駕
    駛行為及擦撞方式等細節或有不一致之陳述，然此事故乃一
    瞬間發生，就一般人之注意能力，尚且避免事故之擴大猶恐
    不及，豈能責令渠等鉅細靡遺描述肇事之經過，實難以告訴
    人甲○○、丙○○對事故經過之敘述詳寡，謂有不實而予故
    意構陷被告之理，所述應認屬實，足以採信。雖然，告訴人
    甲○○之小貨車嗣後因與告訴人乙○○之大貨車再次發生撞
    擊，且現場遺留之碎落物跡證有限，而被告之休旅車亦未停
    留在事故現場，致無法確認兩車實際碰撞地點及相對位置，
    惟而，參酌卷附之肇事現場及各該車輛受損照片，被告之休
    旅車右側車身有明顯損壞，而告訴人甲○○之小貨車，其左
    側車頭亦有嚴重損壞，並因之受力向右與告訴人乙○○之大
    貨車發生撞擊而倒地，可見告訴人甲○○之小貨車乃因外力
    撞擊而因物理力作用向右傾倒，其外力來源應當為左側被告
    之休旅車向右偏斜所致，足認本件事故經過乃為被告之休旅
    車自內側車道向右斜行進入中間車道，致與告訴人甲○○之
    小貨車受迫發生擦撞，向右繼與外車車道之告訴人乙○○之
    大貨車發生撞擊無誤。
  (三)至被告執以前詞為辯，然查，證人即告訴人乙○○迭於警詢
    時及偵查中證稱：當時雨勢不大，視線清楚可見車前狀況，
    車流量不大等語（詳偵查卷第18頁、第86頁），核與告訴人
    甲○○、丙○○前述之天候、車況情形相符，且告訴人乙○○祇因告訴人甲○○之小貨車發生擦撞而受波及，就本件事
    件全無肇事原因，與被告、告訴人甲○○、丙○○等人亦無
    特殊情誼、怨隙糾紛，所為證詞應足採信，基此，95年7 月
    13日當日雖有碧利斯颱風襲臺，但事故發生該時風雨不大、
    視線清楚、車流量不大，被告自得予以注意車輛之行駛狀況
    ，並無因風強雨大而有不能注意之情，所辯因碧利斯颱風而
    無以注意一旁之行車動態云云，顯屬無據，不足採信。又者
    ，告訴人甲○○就事故發生經過所得記憶之情雖較同車乘客
    之告訴人丙○○有限，但告訴人丙○○既已陳明當日係陪同
    告訴人甲○○送貨，並予注意道路車況等語，則告訴人丙○○祇需觀看往來車輛動態已足，較告訴人甲○○尚且需負擔
    駕駛行為所需之注意能力即有不同，告訴人丙○○因之對車
    流變化施以較高之注意力核與事理無違，自難徒以告訴人甲○○與丙○○證述多寡，反謂本件肇事原因乃告訴人甲○○
    所惹，況被告執以告訴人甲○○駕車時有打瞌睡情事，究僅
    被告個人臆測之詞，旁無何事證可佐，復查無告訴人甲○○
    之小貨車有變換車道情事，亦如前述，所辯本件肇事原因乃
    告訴人甲○○所惹，應負肇事責任云云，亦屬無據，委不足
    取。另者，被告於事故發生當日下午5 時55分許前往竹南派
    出所報案乙節，固據提出受理各類案件紀錄表1 紙附卷足參
    （見偵查卷第9 頁），然其記載發生地點為國道三號高速公
    路南向竹東路段附近，與本件事故發生地點已有不合，復且
    ，執以證人即受理報案警員徐兆焜於本院審理時結稱：據被
    告稱在竹東路段附近遭不詳車號、車型之車輛撞擊，因風雨
    很大，遂先返家再予報案，於備案時並無敘明有無人員傷亡
    ，目的為申請保險理賠之用等語（詳本院卷第141頁至第143
    頁），惟事故發生當時風雨不大乙節，已如前述，且觀諸被
    告之休旅車受損照片，其右側車身明顯受力凹陷，右後座玻
    璃更因之全部粉碎，此有被告之休旅車修復前之照片在卷可
    佐（見偵查卷第40頁至第41頁），雖因有貼附隔熱紙未致玻
    璃散落一地，但由車身凹陷、玻璃粉碎乙節，顯見其撞擊力
    道之猛，在車內駕駛之被告當有一定程度之知覺，知悉已與
    告訴人甲○○之小貨車發生事故，斷無渾然不覺之理，然其
    竟向證人徐兆焜誆稱事故地點為國道三號高速公路南向竹東
    路段附近，與實際發生之龍潭路段相距20餘公里之遙，且無
    提及與告訴人甲○○之小貨車擦撞之情，反假以為申請保險
    理賠之目的，足徵被告當時業明知有肇事致人受傷情形，為
    脫免刑責故為不實之報案，所辯不知有肇事情事云云，洵屬
    無據，要無可取。
  (四)按汽車在行駛途中，不得驟然或任意變換車道，如欲超越前
    車或變換車道時，應先顯示方向燈告知前後車輛，並保持安
    全距離及間隔，方得超越或變換車道，高速公路及快速公路
    交通管制規則第11條訂有明文。查本件道路交通事故發生之
    時，雖當時天候雨、路面濕潤，然日間有自然光線、路面柏
    油、無缺陷、無障礙物、視距良好等一切情況，復無不能注
    意之情事，此有道路交通事故現場圖、調查報告表(一)、(二)、
    事故現場照片各1 份在卷可佐，被告竟驟然由內側車道變換
    至中間車道，而與告訴人甲○○駕駛之小貨車發生擦撞，再
    波及外側車道由告訴人乙○○駕駛之大貨車，分別致告訴人
    甲○○、丙○○、乙○○等人各受有前開傷害，堪認被告確
    有過失，且其過失行為與告訴人等人所受傷害之結果間，有
    相當因果關係存在無訛。況且，本件道路交通事故經送臺灣
    省桃園縣區車輛行車事故鑑定委員會鑑定結果，亦認被告駕
    駛小客貨車未注意安全距離變換車道為肇事原因，告訴人甲○○、乙○○均無肇事因素，此有該委員會95年9 月14日桃
    縣行字第0955205723號函覆之鑑定意見書1 份在卷可按，益
    徵被告確有過失行為甚明。復且，被告於事故發生時已得知
    悉有肇事致人受傷等情，業如前述，而被告竟於此際猶繼續
    駕車行駛，未對人身倒地之告訴人等人施以必要之救助，顯
    見被告當有肇事逃逸之故意，殆無疑義。
  (五)是本件事證明確，被告犯行洵堪認定。至本件道路交通事故
    復經送臺灣省車輛行車事故覆議鑑定委員會鑑定，認本案因
    肇事時情不明，未便遽予明確覆議，此有該委員會95年11月
    7 日府覆議字第0950200588號函述可參（見本院卷第41頁）
    ，另被告聲請傳喚證人即裕新公司課長謝國富，及將本案送
    請相關大學院校為肇事原因鑑定，惟本件道路交通事故之歸
    屬有前開事證可佐，已臻明確，即不因該委員會函覆無以為
    明確覆議為由而有不同之認定結果，亦無須另行調查證人謝
    國富，或將本案送請相關大學院校為肇事原因鑑定，附此敘
    明。
三、查告訴人甲○○之右腳大腿以下部分因本件道路交通事故而
    截肢，此有長庚紀念醫院林口分院95年7月31日診斷證明書1
    紙在卷可稽，足認已達毀敗一肢以上之機能重傷程度。故核
    被告賴瑩姍所為，就告訴人甲○○部分係犯刑法第284條第1
    項後段之過失致重傷罪，就告訴人丙○○、乙○○部分係犯
    同項前段之過失傷害罪，及同法第185條之4肇事遺棄罪。又
    被告以一過失肇事行為，致告訴人甲○○、丙○○、乙○○
    分別受有重傷害及傷害，係以一行為而觸犯數罪名，為想像
    競合犯，應依刑法第55條之規定，從一重之過失致重傷害罪
    處斷。再被告所犯過失致重傷害、肇事逃逸罪，其犯意各別
    ，行為互殊，應予分論併罰。爰審酌被告因一時失慮，疏未
    遵守道路交通安全規則以致肇事，致告訴人等人分別受有前
    開重傷害、傷害，但案發迄今已1 年餘仍未與告訴人等人達
    成和解，亦未賠償任何損失，反飾詞狡辯而否認犯行，犯後
    態度難稱良可，復告訴人甲○○、丙○○、乙○○等人分為
    63年、70年、49年出生，現值青壯，告訴人甲○○更因之截
    肢一腿，身心所受煎熬甚鉅，但念被告前無犯行紀錄，此有
    臺灣高等法院被告前案紀錄表1 紙在卷可考，及其生活狀況
    、年齡智識等一切情狀，各量處如主文所示之刑。復中華民
    國九十六年罪犯減刑條例業於96年7月4日公布，並於同年月
    16日施行，查本件被告犯罪時間在96年4 月24日以前，且無
    該條例所規定不得減刑之情形，爰依該條例第2 條第1項第3
    款規定減其宣告刑2分之1，並定其應執行之刑。
據上論斷，應依刑事訴訟法第299條第1項前段，刑法第284條第1
項、第185條之4 、第55條、第51條第5款，刑法施行法第1條之1
第1項、第2項前段，中華民國九十六年罪犯減刑條例第2條第1項
第3款、第7條、第10條第1項，判決如主文。
本案經檢察官丁俊成到庭執行職務。
中    華    民    國    97    年    1     月    17    日
                  交通法庭    審判長法  官  黃梅淑
                                    法  官  宣玉華
                                    法  官  黃翊哲
以上正本證明與原本無異。
如不服本判決，應於判決送達後10日內向本院提出上訴狀（應附
繕本），其未敘述上訴理由者，應於上訴期間屆滿後20日內補提
理由書狀於本院，上訴於臺灣高等法院。
                                    書記官  劉霜潔
中    華    民    國    97    年    1     月    17    日
附錄本判決論罪科刑法條：
刑法第185條之4
駕駛動力交通工具肇事，致人死傷而逃逸者，處6月以上5年以下
有期徒刑。
刑法第284條第1項
因過失傷害人者，處6月以下有期徒刑、拘役或500元以下罰金，
致重傷者，處1年以下有期徒刑、拘役或500元以下罰金。（罰金
部分依刑法施行法第1條之1第1項、第2項前段規定，貨幣單位變
更為新臺幣且金額提高為30倍）


司法院資訊處製作；財團法人民間司法改革基金會備份。
